【裁判字號】    90,簡上,15
【裁判日期】    891201
【裁判案由】    違反商標法
【裁判全文】
臺灣臺北地方法院刑事判決                            九十年度簡上字第一五號
    上  訴  人  臺灣臺北地方法院檢察署檢察官
    被      告  丙○
                乙○○
右列上訴人因違反商標法案件，不服本院於中華民國八十九年十二月一日所為八十九
年度簡字第五七九號第一審判決（聲請簡易判決處刑書案號：八十九年度偵字第一０
九一一），提起上訴，本院判決如左：
    主  文
上訴駁回。
    事  實
一、丙○係台北市○○路○段一○六號「大頭兵商行」負責人，乙○○則係該商行店
    員，均明知由不詳年籍姓名之成年男子所出售而使用之ＰＳ設計圖商標之電視遊
    樂器遊戲光碟片，係仿冒甲○○○電腦娛樂股份有限公司向我國登記註冊，專用
    期間自八十四年四月十六日起至九十四年四月十五日止，指定使用於電視遊樂器
    類商品商標圖樣之商品，竟仍意圖欺騙他人，共同基於概括之犯意，自民國八十
    九年五月二十二、三日起，以由乙○○先在店內接受不特定顧客勾選訂購單預訂
    貨品並約定取貨時間，再由上開不詳年籍姓名之成年男子以電話向乙○○確定顧
    客所訂購之遊戲光碟片品名及數量後，依顧客份數分別包裝送貨至「大頭兵商行
    」，而訂購仿冒遊戲光碟片之顧客則在約定之時間前往店內取貨之方法，連續多
    次以每片新台幣（下同）五十元之代價向上開不詳年籍姓名之成年男子販入仿冒
    之遊戲光碟片，再以每片七十元之價格出售予不特定顧客。嗣於八十九年五月二
    十五日在上址為警當場查獲，並扣得上開仿冒之電視遊樂器遊戲光碟片二十一片
    。
二、案經甲○○○電腦娛樂股份有限公司告訴及台北市政府警察局中正第二分局報請
    台北地方法院檢察署檢察官偵查起訴。
    理  由
一、右揭事實，業據被告丙○、乙○○於警訊、偵訊及本院審理中坦承不諱，核與證
    人即顧客游政龍於警訊中之證述、告訴人甲○○○電腦娛樂股份有限公司代理人
    指訴之情節相符，復有仿冒之電視遊樂器遊戲光碟片二十一片扣案及商標註冊證
    影本一紙、勘驗相片二十紙附於本院九十年三月十五日勘驗筆錄可稽，事證明確
    。
二、核被告丙○、乙○○所為，係犯商標法第六十三條之罪，被告二人間有犯意之聯
    絡及行為之分擔，為共同正犯。又其等先後多次犯行，時間緊接，犯罪構成要件
    相同，顯係基於概括犯意而反覆為之，應依連續犯規定論處，並加重其刑。原審
    依刑事訴訟法第四百四十九條第一項前段（漏引同條第三項）、第四百五十條第
    一項、第四百五十四條第二項、商標法第六十三條、刑法第十一條前段、第二十
    八條、第五十六條、第四十一條、罰金罰鍰提高標法條例第二條之規定，並審酌
    被告因一時萌生貪念，致罹刑章之犯罪動機、目的、犯罪之手段，及販賣之期間
    、數量不大，所生危害有限、犯罪後之態度等一切情狀，量處被告丙○有期徒刑
    參月，被告乙○○拘役四十日，如易科罰金均以三百元折算一日，扣案仿冒之電
    視遊樂遊戲光碟片二十一片依商標法第六十四條沒收，其認事用法及量刑均無不
    當。
三、上訴意旨略以：本件查獲之仿冒光碟片內容除有ＰＳ設計圖商標圖樣之外，並有
    表明該電腦遊戲磁碟片係經告訴人製造或授權製造之記載，足生損害於告訴人，
    因認被告等亦涉有刑法第二百二十條、第二百十條、第二百十六條之行使偽造文
    書罪嫌。經查，扣案之二十一片電視遊樂器遊戲光碟片二十一片，籍由電視遊樂
    器執行後，螢幕除顯示ＰＳ商標圖樣外，尚有「Licensed by Sony Computer
    Entertainment Inc.」之畫面，有勘驗相片二十紙附於本院九十年三月十五日勘
    驗筆錄可稽，由是，該等電磁紀錄，籍由電腦之處理所顯示之影像，足以為表示
    其用意之證明，固屬刑法第二百二十條第二項規定規定之準文書，然刑法上之行
    使偽造私文書，必須提出偽造之文書，本於該文書之內容有主張方得成立；又所
    謂行使偽造之文書，乃依文書用法，以之充作真正文書而加以使用之意，故須行
    為人就其所偽造內容向他方有所主張，始足當之，最高法院四十七年台上字第一
    ０四八號、七十二年台上字第四七０九號判例可資參照。查本案乃先由顧客勾選
    訂購單預定貨品，再由不詳年籍姓名之成年男子以電話確定名稱數量後始送貨之
    方式販賣仿冒光碟片，參諸被告乙○○稱：「我們沒有看到裡面，用牛皮紙袋依
    客人訂購的一包包好，我們也沒有打開起來看，就交給客人，我現在看到照片，
    才知道牛皮紙帶裡的光碟片是怎樣」（參本院九十年三月七日訊問筆錄），蓋被
    告丙○、乙○○既非仿冒光碟片之製造者，亦非將仿冒光碟片置於店內陳列或出
    租，其等以上述方式將業經分開包裝之仿冒光碟片未拆封即轉售予顧客之行為，
    已難認被告確知悉光碟片播放之內容有何表示授權用意證明之文字；況其意在販
    賣光碟片本身，非就須籍由電視遊樂器之執行於螢幕上之該等商標、英文授權文
    字充作文書，向顧客就該文書內容為何主張，顯無行使偽造私文書之犯意，是與
    行使偽造私文書罪之要件有間，公訴人上訴核無理由，應予駁回。
據上論斷，應依刑事訴訟法第四百五十五條之一第三項、第三百六十八條，判決如主
文。
本案經檢察官侯少卿到庭執行職務
中      華      民      國      九十      年      五      月    十一    日
                                      臺灣臺北地方法院刑事第一庭
                                          審判長法  官  陳  興  邦
                                                法  官  蔡  惠  如
                                                法  官  李  莉  苓
右正本證明與原本無異。
如不服本判決，應於判決送達後十日內，向本院提出上訴狀。
                                                書記官  陳  惠  娟
中      華      民      國      九十      年      五      月十四    日
附錄本案論罪科刑法條全文
商標法第六十三條
明知為前條商品而販賣、意圖販賣而陳列、輸出或輸入者，處一年以下有
期徒刑、拘役或科或併科新臺幣五萬元以下罰金。


司法院資訊處製作；財團法人民間司法改革基金會備份。
